臺灣高等法院刑事判決　　　　　　　　94年度上訴字第3000號
　　上　訴　人　臺灣桃園地方法院檢察署檢察官
　　被　　　告　甲○○
上列上訴人因被告毒品危害防制條例案件，不服臺灣桃園地方法
院94年度訴字第 368號，中華民國94年8月8日第一審判決（起訴
案號：臺灣桃園地方法院檢察署93年度毒偵字第2531、2933、36
53、4636、4760號、併辦案號：同署94年度毒偵字第4295號），
提起上訴，本院判決如下：
    主  文
原判決關於施用第一級毒品罪及定執行刑部分均撤銷，發回臺灣
桃園地方法院。
    理  由
一、按除所犯為死刑、無期徒刑、最輕本刑 3年以上有期徒刑之
    罪或高等法院管轄第一審案件者外，案件經檢察官提起公訴
    或聲請簡易判決處刑，於第一審言詞辯論終結前或簡易判決
    處刑前，檢察官得於徵詢被害人之意見後，逕行或依被告或
    其代理人、辯護人之請求，經法院同意，就被告願受科刑之
    範圍或願意接受緩刑之宣告於審判外進行協商，經當事人雙
    方合意且被告認罪者，由檢察官聲請法院改依協商程序而為
    判決。又依本編協商程序所為之科刑判決，不得上訴。但有
    刑事訴訟法第455條之4第1項第1款「有前條第 2項之撤銷合
    意或撤回協商聲請者」、第 2款「被告協商之意思非出於自
    由意志者」、第4款「被告所犯之罪非第455條之2第1項所定
    得以聲請協商判決者」、第 6款「被告有其他較重之裁判上
    一罪之犯罪事實者」、第 7款「法院認應諭知免刑或免訴、
    不受理者」之情形之一，或協商判決違反同條第 2項「法院
    為協商判決所科之刑，以宣告緩刑、 2年以下有期徒刑、拘
    役或罰金為限」之規定者，不在此限。對於前項但書之上訴
    ，第二審法院之調查以上訴理由所指摘之事項為限。又第二
    審法院認為上訴有理由者，應將原審判決撤銷，將案件發回
    第一審法院依判決前之程序更為審判，同法第455條之2第 1
    項第1款、第455條之10第1、2、3項分別定有明文。
二、檢察官上訴意旨略以：被告甲○○於民國（下同）94年 6月
    22日臺灣桃園女子監獄執行時，經監所人員採尿前回溯26小
    時內之某時，在某不詳處所，復有施用第1級毒品，此屬判
    決前所犯，且與原判決所認被告之犯罪事實，有連續犯之裁
    判上一罪關係，為起訴效力所及，原審未及斟酌審判，難認
    允當等語。
三、經查：依檢察官上訴意旨暨嗣後檢附該署94年度毒偵字第42
    95號卷證移送併辦意旨，係認被告另於93年底某日起，至其
    於94年 6月22日臺灣桃園女子監獄執行時，經監所人員採尿
    前回溯26小時內之某時（不含監所報到後至採尿前之期間）
    止，在桃園縣龍潭鄉○○路87巷5號等地，有連續施用第1級
    毒品海洛因之犯行。而此經本院調查，被告對之亦坦承不諱
    ，並有昭信科技股份有限公司濫用藥物尿液檢體檢驗報告 1
    份附卷（見前開偵查卷第2頁）可稽，應堪採信。基此，原
    審依協商程序，認定被告自93年6月11日間某時起，至同年
    11月6日某時止，在其桃園縣楊梅鎮○○路98號12樓住處連
    續施用第1級毒品海洛因之犯罪事實，比較前者 (即檢察官
    上訴意旨及併辦部分)犯罪期間長達6、7個月，後者 (即原
    審判決部分)則僅5月有餘，顯然前者犯罪情節較重，且與後
    者之犯罪事實俱有連續犯之裁判上一罪關係，符合刑事訴訟
    法第455條之4第1項第6款「被告有其他較重之裁判上一罪之
    犯罪事實者」之情形，則檢察官上訴合乎上揭法定程式，且
    為有理由，自應由本院將原判決關於施用第1級毒品罪及定
    執行刑部分均撤銷，發回原審法院，依判決前之程序更為審
    判。
據上論斷，應依刑事訴訟法第455條之10第3項，判決如主文。
本案經檢察官鄭富銘到庭執行職務。
中　　華　　民　　國　　94　　年　　10　　月　　18　　日
　　　　　　　　　刑事第二庭審判長法　官  蔡長溪
　　　　　　　　　　　　　　　    法　官  張傳栗
　　　　　　　 　 　　　　　　　　法　官  陳春秋
以上正本證明與原本無異。
如不服本判決，應於收受送達後十日內向本院提出上訴書狀，其
未敘述上訴之理由者並得於提起上訴後十日內向本院補提理由書
（均須按他造當事人之人數附繕本）。
                                  書記官  李家敏
中　　華　　民　　國　　94　　年　　10　　月　　19　　日
